臺灣高雄地方法院刑事判決　　　　　　　96年度易字第2327號
公　訴　人　臺灣高雄地方法院檢察署檢察官
被　　　告　甲○○
選任辯護人　鄭曉東律師
　　　　　　魏緒孟律師
被　　　告　乙○○
　　　　　　　　　　現於鳳山郵政90996附40號信箱部隊服役
上列被告因竊盜案件，經檢察官提起公訴（96年度偵字第11413
號），本院判決如下：
    主  文
乙○○攜帶兇器竊盜，處有期徒刑捌月，減為有期徒刑肆月，扣
案之黑柄T 型扳手壹把沒收之。又共同攜帶兇器竊盜，處有期徒
刑捌月，減為有期徒刑肆月，扣案之黑柄T 型扳手壹把、剪刀貳
支、美工刀壹支均沒收之。又共同攜帶兇器竊盜，處有期徒刑捌
月，減為有期徒刑肆月，扣案之黑柄T 型扳手壹把、剪刀貳支、
美工刀壹支均沒收之。應執行有期徒刑拾月，緩刑肆年，緩刑期
間付保護管束。扣案之黑柄T 型扳手壹把、剪刀貳支、美工刀壹
支均沒收之。
甲○○共同攜帶兇器竊盜，處有期徒刑捌月，減為有期徒刑肆月
，扣案之黑柄T 型扳手壹把、剪刀貳支、美工刀壹支均沒收之。
又共同攜帶兇器竊盜，處有期徒刑捌月，減為有期徒刑肆月，扣
案之黑柄T 型扳手壹把、剪刀貳支、美工刀壹支均沒收之。應執
行有期徒刑柒月，扣案之黑柄T 型扳手壹把、剪刀貳支、美工刀
壹支均沒收之。
甲○○其他被訴共同竊盜部分無罪。
    事  實
一、乙○○意圖為自己不法之所有，先於民國96年4 月15日凌晨
    1 時20分許，在高雄縣前鎮區草衙吳響俊布莊前，以將黑柄
    T 型扳手插入汽車電門啟動之方式，竊取庚○○所有之車牌
    號碼2353-XD 號自用小客車（該車並未上鎖）。乙○○又於
    同日凌晨，以「出去逛逛」為由，邀約甲○○及辛○○、丁○○見面，由辛○○（另經檢察官以96年度偵字第14691 號
    偵查為緩起訴處分）駕駛前揭車號2353- XD自小客車搭載甲○○、乙○○及丁○○（丁○○尚不構成犯罪，詳後述），
    在高雄市四處遊蕩，途中乙○○竟又起意行竊，而與甲○○
    共同基於意圖為自己不法所有之犯意聯絡，由辛○○基於幫
    助乙○○、甲○○竊盜之犯意，駕駛前揭自小客車，在高雄
    市○鎮區街道上搜尋可為下手之對象，至同日凌晨3 時30分
    ，在高雄市前鎮區○○○路75號前，發現己○○所有之車牌
    號碼0705-PB 號自用小客車停放於路邊，乙○○、甲○○即
    行下車，由乙○○打開汽車引擎蓋，並持客觀上足以為兇器
    之剪刀剪斷防盜警報器之線路使警報功能失效，再由甲○○
    持客觀上足以為兇器之螺絲起子敲破玻璃，入內竊取前揭車
    號0705-PB 號自小客車車內之DVD 碰觸式螢幕音響主機、現
    金新臺幣 (下同)90 元、高速公路回數票6 張等物品，得手
    後，由辛○○接應離去。乙○○、甲○○復另行起意，又基
    於意圖為自己不法所有之犯意聯絡，由辛○○基於幫助竊盜
    之犯意，駕車繼續搜尋可下手之目標，至同日凌晨3 時50分
    ，在高雄市○鎮區○○路9 巷10號前，發現丙○○為負責人
    之海立克公司所有之車牌號碼2200-XB 號自用小客車停放於
    路邊，乙○○、甲○○再行下車，由乙○○打開汽車之引擎
    蓋，並持前揭兇器剪刀剪斷防盜警報器之線路使警報功能失
    效，再由甲○○持前揭兇器螺絲起子敲破玻璃，入內竊取前
    揭車號2200-XB 號自用小客車內DVD 碰觸式螢幕音響主機1
    臺得手後，由辛○○接應駛離。嗣於96年4 月15日凌晨4 時
    20分，在高雄市○鎮區○○路255 號前，乙○○、甲○○正
    在另一車號YX-3526 號自用小客車旁徘徊時，因形跡可疑，
    為警上前盤查，乙○○、甲○○、辛○○、丁○○即乘車逃
    逸，經警追至高雄市○鎮區○○路與民瑞街口時，因辛○○
    駕駛不慎，撞擊安全島，乙○○、甲○○逃脫不及，為警當
    場逮獲，並扣得前揭竊取之財物及黑柄T 型扳手1 把（起訴
    書誤載為萬能鑰匙）、螺絲起子2 支、手電筒1 支、活動扳
    手2 支、T 型扳手2 支、虎頭鉗1 支、剪刀2 支、美工刀1
    支、固定扳手1 支等物品，辛○○則與丁○○趁隙徒步逃逸
    ，後並經警通知到案說明，而查悉上情。
二、案經庚○○、己○○及丙○○訴由高雄市政府警察局前鎮分
    局報請臺灣高雄地方法院檢察署檢察官偵查起訴。
    理  由
壹、證據能力方面：
一、按被告以外之人於審判外之陳述雖不符刑事訴訟法第159 條
    之1 至之4 等4 條之規定，而經當事人於審判程序同意作為
    證據，法院審酌該言詞陳述或書面陳述作成時之情況，認為
    適當者，亦得為證據；當事人、代理人或辯護人於法院調查
    證據時，知有前項不得為證據之情形，而未於言詞辯論終結
    前聲明異議者，視為有前項之同意，刑事訴訟法第159 條定
    有明文。查證人庚○○、己○○、戊○○於警詢之證述，均
    為傳聞證據，且無刑事訴訟法第159 條之1 至之4 等4 條規
    定情形，又檢察官、被告、辯護人均已知悉上開證人之陳述
    屬傳聞證據，且於本院言詞辯論終結前均未聲明異議，本院
    審酌上開證述於作成時亦無任何不適當之情況，認以之作為
    本案之證據，應屬適當，是上開警詢中證述應均有證據能力
    。
二、又被告乙○○及被告甲○○之辯護人均爭執證人辛○○、丁○○於警詢及偵查所為之陳述之證據能力。惟查：
  (一)證人辛○○、丁○○於偵查中之陳述，按刑事訴訟法第159
    條之1 第2 項規定：「被告以外之人於偵查中向檢察官所為
    之陳述，除顯有不可信之情況者外，得為證據」，依刑事訴
    訟法，為保障被告之反對詰問權，已採納英美之傳聞法則，
    而被告以外之人於偵查中向檢察官所為之陳述，其本質屬傳
    聞證據，依傳聞法則，原無證據能力，係因立法者以刑事訴
    訟法規定檢察官代表國家偵查犯罪、實施公訴，依法有訊問
    被告、證人、鑑定人之權，且實務運作時，偵查中檢察官向
    被告以外之人所取得之陳述，原則上均能遵守法律規定，不
    致違法取供，其可信性極高，為兼顧理論與實務為由，而例
    外設定其具備非顯不可信之要件時，得為證據（最高法院95
    年度台上字第3220號判決參照），查證人丁○○、辛○○於
    偵查中向檢察官所為之陳述，均已依法於檢察官訊問前具結
    ，皆可擔保其係據實陳述，此有證人結文附卷可考（參96年
    度偵字第14691 號卷第23、24頁），且經本院審核前開陳述
    作成陳述之外部情狀，並無受脅迫或其他不正取供等顯不可
    信之情況，是均應認渠等於偵查中之陳述有證據能力。
  (二)又就證人辛○○於警詢中供述關於被告2 人與辛○○、丁○○乘坐2353-XD 自小客車之順序部分，因與渠等在審判中陳
    述稍有不符，本院審酌本案審理時間距案發時間較久，而證
    人辛○○在案發後於警詢中所為之供述，距案發未滿1 月，
    渠等當時對於案發時情節之記憶，應較在本院做證時深刻，
    又觀之上開供述做成之外部情狀，亦無不正取供或其他不適
    情形，是應有刑事訴訟法第159 條之2 之較可信之特別情況
    ，又檢察官於本院審理中，以證人辛○○於本院證述之上車
    順序，與其在警詢供述情節不符，作為推論佐證被告甲○○
    與被告乙○○共同竊盜2353-XD 之證據，則應認前開證人於
    警詢中關於乘坐2353-XD 之陳述，為證明被告甲○○犯罪事
    實存否所必要，應具有證據能力。
貳、實體部分：
一、訊據被告乙○○、甲○○對上揭犯罪事實均坦承不諱，且就
    被告2 人於共同前揭時、地破壞己○○、海力克公司所有之
    車輛，而竊取車中物品之事實，亦經證人辛○○、丁○○到
    庭證述屬實；又前揭被害人庚○○所有之車輛遭人竊取，及
    前揭被害人己○○、海力克公司所有之汽車音響等物品，在
    前揭時、地遭人竊取之事實，亦經被害人即證人庚○○、己○○，及丙○○之代理人戊○○於警詢時證述甚詳（見警卷
    第10至14頁），而就被告乙○○所供述其竊取前揭車號2353
    - XD之時間，雖與證人庚○○所述不同，惟被告乙○○於本
    院行準備程序時供稱：其當時要下手時已發現該車沒鎖，且
    裡面的方向盤鎖已被敲壞等語，則該車確可能係先前被人竊
    取後棄置路旁，且被告乙○○居住於高雄市前鎮區，而觀其
    作案模式，係在前鎮區街道上隨機尋找目標犯案，又於一般
    情形，竊賊竊取他人車輛，除非改造車身，轉手出售，或先
    行更換車牌，長期留用，否則多於以之為作案工具後，即行
    丟棄，以逃避追查，是應認其所供稱之竊盜時、地等情節，
    仍屬合乎常情，應足採信；此外，復有現場照片18張在卷可
    資佐證（見警卷第31至35頁）。是應認被告2 人前揭自白與
    事實相符，得為認定其犯罪之依據。本案事證明確，被告2
    人犯罪之事實均已證明，應予依法論科。
二、論罪科刑部分：
  (一)按刑法第321 條第1 項第3 款之攜帶兇器竊盜罪，係以行為
    人攜帶兇器為其加重要件，此所謂兇器，其種類並無限制，
    凡客觀上足對人之生命、身體、安全構成威脅，具有危險性
    者均屬之，且祇須行竊時攜帶此種具有危險性之兇器為已足
    ，並不以攜帶之初有行兇之意圖為必要，最高法院79年台上
    字第5253號判例可資參照。本案扣案之黑色手把之T 型扳手
    、螺絲起子、活動扳手、T 型扳手、虎頭鉗、固定扳手均屬
    具一定尺寸，質地堅硬、前端尖銳之金屬製品，剪刀及美工
    刀則為邊緣銳利之金屬製品，有扣案物品照片3 張在卷可證
    （見本院卷第111 頁），客觀上均具有危險性，足以對人之
    身體、生命、安全構成威脅，自屬刑法上所稱之「兇器」無
    疑。是核被告乙○○攜帶黑柄T 型扳手，竊取前揭2353-XD
    自小客車之行為，係犯刑法第321 條第1 項第3 款之攜帶兇
    器竊盜罪，被告乙○○、甲○○共同黑柄T 型扳手、攜帶螺
    絲起子、活動扳手、T 型扳手、虎頭鉗、固定扳手、剪刀、
    美工刀等兇器，而前往破壞前揭車號0705-PB 號、2200-XB
    號自小客車車窗，並竊取車內物品之行為，均係犯刑法第32
    1 條第1 項第3 款之攜帶兇器竊盜罪，及刑法第354 條毀損
    罪。又本案被告乙○○於本院審理中陳明：其係以扣案之黑
    柄T 型扳手插入前揭2353-XD 自小客車之電門，使之發動而
    竊取之，按扣案之黑柄T 型扳手，乃客觀上具危險性之兇器
    ，已如前述，則核被告乙○○所為竊取2353-XD 自小客車之
    行為，應為刑法第321 條第2 項、第1 項第3 款之攜帶兇器
    竊盜罪，公訴意旨認被告此部分犯行，僅構成同法第320 條
    第1 項普通竊盜罪，容有誤會，惟起訴基本事實同一，應予
    變更起訴法條。
  (二)再公訴人雖認被告2 人竊取前揭車號0705-PB 號、2200-XB
    號音響、車內物品行為，亦構成刑法第321 條第1 項第4 款
    結夥三人竊盜罪，惟查：
    1.按刑法第321 條第1 項第4 款所謂「結夥三人以上竊盜」
      ，不僅須有3 人以上共同參與實施犯罪，且行竊之共同正
      犯須有3 人以上，並不包括教唆犯及幫助犯在內，合先敘
      明（最高法院76年度台上字第4749號、73年度台上字第49
      81號判例均同此見解）。
    2.又按事前同謀，事後分贓，並於實施犯罪之際，擔任在外
      把風，顯係以自己犯罪之意思而參與犯罪，即應認為共同
      正犯，司法院院字第2030號著有解釋。另刑法上之幫助犯
      係以幫助他人犯罪之意思，於他人實施犯罪之前或犯罪之
      際，為犯罪構成要件以外之行為，而予以助力，使之易於
      實施或完成犯罪行為之謂，最高法院95年度台上字第6767
      號判決亦採同一見解。經查，共犯辛○○駕駛前揭車號23
      53-XD 自小客車，搭載被告甲○○、乙○○，而被告2 人
      發現下手目標後，即行下車行竊，共犯辛○○均在旁等待
      之事實，有被告乙○○、甲○○之供述可證，且共犯辛○○亦承認有開車搭載被告乙○○、甲○○之行為，雖共犯
      辛○○於本院審理時辯稱：其沒有參與前揭竊盜犯行，被
      告乙○○只說要去逛一逛，其是在被告2 人偷完第2 次回
      來後，才知道被告2 人有偷東西云云，惟共犯辛○○所辯
      情詞，與其於偵查中供稱：其在被告乙○○、甲○○偷完
      1 次上來後，要下去偷第2 次時，就知道被告乙○○、甲○○要去偷東西了等語，已不相符，又本案被告2 人與辛○○、丁○○上車之情形為：被告乙○○先打電話邀約辛○○到家中，2 人一同駕車出去後，再前往搭載被告甲○○、丁○○，而非被告乙○○先與被告甲○○共同乘車後
      ，再前往搭載辛○○、丁○○2 人，業經證人辛○○、丁○○到庭證述屬實（見本院卷第84至89頁），是應可認在
      被告甲○○上車後，辛○○均一直在車上駕駛，又觀之本
      案犯罪情節，被告2 人除須先準備作案工具，商議分工行
      竊方法，尚須選定作案目標，再行其事，則衡之常情，被
      告乙○○根本不可能在被告辛○○不知情之情形下，而與
      被告甲○○共同謀議要竊取他人汽車音響之事；又辛○○
      另辯稱被告2 人下車時只說要去找朋友，惟如依辛○○所
      辯，則被告2 人竟在凌晨3 、4 時許之子夜時分，在空無
      一人之馬路邊下車「找朋友」，且一共在此情形下「找朋
      友」2 次，而辛○○在路旁等待被告二人於深夜中「找朋
      友」2 次，亦竟對此均毫無懷疑，顯然違背常情，甚為明
      確。綜上，共犯辛○○所辯前揭情詞，均不足採信，應堪
      認共犯辛○○明知被告2 人欲竊取前揭汽車音響，仍搭載
      被告2 人前往搜尋目標，並留待於現場接應之事實。惟因
      共犯辛○○既僅參與實施構成要件以外之行為，且尚查無
      積極證據證明共犯辛○○與被告2 人就前揭犯行有共同犯
      意聯絡，則依罪疑為輕原則，應認共犯辛○○僅為幫助竊
      盜之犯行。
    3.另證人丁○○則堅決否認有何與被告2 人共同竊盜犯行，
      經查，本案並無任何積極證據足認丁○○有何與被告2 人
      共同實施竊盜之行為，亦無證據證明丁○○有對被告2 人
      竊盜施以助力之行為，則不能僅以丁○○知情被告2 人竊
      盜，並與被告2 人一同搭乘共犯辛○○駕駛之車輛之事，
      即遽認丁○○亦參與實施前揭竊盜犯行（檢察官雖以96年
      度偵字第14691 號對丁○○予緩起訴處分在案，惟本院認
      定犯罪事實，不受其拘束，自得為不同之認定，附此敘明
      ）。
    4.綜上所述，本案共同實施前揭竊盜犯行之共同正犯，應僅
      被告乙○○、甲○○2 人，是公訴意旨認被告2 人尚構成
      刑法第321 條第1 項第4 款之結夥三人竊盜罪，容有誤會
      ，應予變更。
  (三)又被告2 人就前開犯行，有犯意之聯絡與行為之分擔，皆為
    共同正犯。被告乙○○、甲○○乃係為竊取他人車內汽車音
    響之目的，於竊盜之過程中，破壞他人車窗，是其所犯前揭
    毀損罪與攜帶兇器竊盜罪間，乃一行為犯數罪名，應從一重
    依攜帶兇器竊盜罪處斷。被告乙○○、甲○○所犯前揭各次
    攜帶兇器竊盜罪，均係分別起意為之，均應予分論併罰。
  (四)爰審酌被告2 人年紀甚輕，不思以正當手段取得財物，竟僅
    因缺錢花用，即竊取他人汽車音響及其他財物，且被告2 人
    以前揭攜帶兇器之手法犯之，對人身安全有潛在威脅，於社
    會治安危害非輕，本不宜輕縱，惟念及被告2 人犯後均坦承
    犯行，態度均稱良好，又所竊取之物已經警查扣並發還各被
    害人，並考量被告2 人個別之犯罪情節等一切情狀，量處如
    主文所示之刑。又被告2 人犯罪後，中華民國九十六年罪犯
    減刑條例業於96年7 月4 日公布，於同年月16日起施行，本
    案被告乙○○、甲○○之犯罪時點為96年4 月15日，均係在
    96 年4月24日減刑基準日之前，且所犯之罪核與該條例第2
    條第1 項之規定相符，復無同條例第3 條限制減刑之除外情
    形，爰依該條例第2 條第1 項第3 款規定，減其上開宣告刑
    期二分之一，並分別定其應執行之刑。另審酌被告2 人均未
    曾因故意犯罪受有期徒刑以上刑之宣告，又被告乙○○為77
    年次，年紀甚輕，知慮較淺，應足認被告乙○○係因一時失
    慮，致罹刑章，經此刑事追訴、審判及科刑之教訓後，當能
    知所警惕而無再犯之虞，本院並考量被告乙○○犯後均已表
    示悔悟之意，且被告乙○○甫成年且初出社會，本院不忍其
    身陷囹圄，且為免因短期自由刑之執行，使被告乙○○從此
    被社會加諸「犯罪者」之烙印，導致未來行為更加偏差，為
    使被告乙○○有更生自新之機會，以貫徹刑事司法感化、教
    育之特別預防目的，認為上開所宣告之刑，以暫不執行為適
    當，爰依刑法第74條第1 項第1 款之規定，就前揭被告乙○○所宣告之刑，諭知緩刑4 年，以啟自新，並諭知於緩刑期
    間內付保護管束，期能繼續追蹤，並以輔導處遇方式矯正被
    告乙○○行為。至被告甲○○則因涉嫌於95年7 月至95年12
    月間，以相似手法竊取他人汽車音響8 次，經臺灣高雄地方
    法院檢察署檢察官以96年度偵字第33287 號提起公訴，現於
    本院審理中，且其於偵查中自白犯罪，罪嫌重大，有96年度
    偵字第33287 號起訴書在卷可證，則既有相當事證足認其於
    短期內犯案多次，應難認其無再犯之虞，爰不為緩刑之諭知
    ，附此敘明。
  (五)另扣案之黑柄T 型扳手1 把，為被告乙○○所有，供前揭竊
    取車號2353-XD 自小客車所用之物，業據被告乙○○供承在
    卷（見本院卷第93頁），爰依刑法第38條第1 項第2 款宣告
    沒收之，扣案之黑柄T 型扳手1 把、剪刀2 支、美工刀1 支
    ，均為被告乙○○、甲○○攜帶，供其2 人攜帶兇器竊盜被
    害人己○○、海立克公司所有之汽車音響所用之物，且為被
    告乙○○所有，據被告乙○○供承在卷，爰依共同正犯共同
    責任原則，均依刑法第38條第1 項第2 款規定，對於被告乙○○、甲○○2 人均宣告沒收之。至扣案之螺絲起子2 支、
    活動扳手2 支、T 型扳手2 支、虎頭鉗1 支、固定扳手1 支
    ，部分為被告乙○○父親所有，部分則為原本即放置於前揭
    車號2353-XD 自小客車上之物品，又扣案之手電筒1 支、手
    套1 雙，均非兇器，且為原本即放置於前揭車號2353-XD 自
    小客車上之物品，均據被告乙○○陳明在卷（見本院卷第93
    頁），扣案之LG行動電話（含00 00000000 號行動電話門號
    SIM 卡1 個）、Nokia 行動電話（含0000000000號行動電話
    門號SIM 卡1 個）、易利信行動電話（含0000000000號行動
    電話門號SIM 卡1 個）各1 支，則均無證據證明與本案犯罪
    有何關連，是就上開物品，爰均不予宣告沒收；再扣案之車
    號2353-XD 自小客車1 臺、DVD 碰觸式螢幕音響主機2 臺、
    現金新臺幣90元（含10元硬幣5 枚、5 元硬幣6 枚、1 元硬
    幣10枚）、高速公路回數票6 張，均屬被害人所有之物，且
    均業已發還被害人，均不併予宣告沒收。又本案雖另扣得現
    金2,400 元（含1,000 元鈔票2 張、100 元鈔票4 張），則
    經被告乙○○供稱：該筆款項係其與甲○○前於96年4 月10
    日另次竊盜他人汽車音響，再上網變賣後所得金錢等語（見
    警卷第8 頁），又本案被害人庚○○、己○○、海力克公司
    之代理人戊○○，均已到警局領回前開失竊之物品，並且均
    向警表示已領回全部失竊財物，有各該被害人警詢筆錄在卷
    可證（見警卷第10至14頁），足認被告所述與事實相符，亦
    均不併與宣告沒收，附此敘明。
、被告甲○○被訴與被告乙○○共同竊取車號2353-XD 自小客
    車部分：
一、公訴意旨略以：被告甲○○與被告乙○○共同意圖為自己不
    法之所有，於96年4 月11日10時許，在高雄縣林園鄉○○村
    ○○路83號前，共同以不詳方法，竊取庚○○所持有管領之
    車牌號碼2353-XD 號自用小客車，因認被告甲○○涉犯刑法
    第320 條竊盜罪嫌等語。
二、按被告未經審判證明有罪確定前，推定其為無罪；又犯罪事
    實應依證據認定之，無證據不得認定犯罪事實；又不能證明
    被告犯罪者，應諭知無罪之判決，刑事訴訟法第154 條第1
    項、第2 項及第301 條第1 項分別定有明文。又事實之認定
    ，應憑證據，如未能發現相當證據，或證據不足以證明，自
    不能以推測或擬制之方法，為裁判基礎（最高法院40年度臺
    上字第86號判例參照）。另認定犯罪事實所憑之證據，雖不
    以直接證據為限，間接證據亦包括在內；然而無論直接或間
    接證據，其為訴訟上之證明，須於通常一般之人不致有所懷
    疑，而得確信其為真實之程度者，始得據為有罪之認定，倘
    其證明尚未達到此一程度，而有合理之懷疑存在時，即無從
    為有罪之認定，亦有最高法院76年度臺上字第4986號判例可
    資參照。況刑事訴訟法第161 條第1 項亦規定，檢察官就被
    告犯罪事實，應負舉證責任，並指出證明之方法，是檢察官
    對於起訴之犯罪事實，應負提出證據及說服之實質舉證責任
    ，倘其所提出之證據，不足為被告有罪之積極證明，或其指
    出證明之方法，無從說服法院以形成被告有罪之心證，基於
    無罪推定之原則，自應為被告無罪判決之諭知（最高法院92
    年度臺上字第128 號判例參照）。
三、公訴意旨認被告涉有前揭犯行，無非係以證人即被害人庚○○於警詢中證稱：其於96年4 月11日10時許，發現其原停放
    於高雄縣林園鄉○○村○○路83號前之車牌號碼2353-XD 號
    自小客車，遭人竊走等語，及扣案之2353-XD 號自小客車1
    臺，為其依據。被告甲○○則堅決否認有何竊取前揭自小客
    車犯行，辯稱：其沒有與被告乙○○共同竊取2353-XD 號自
    小客車，當天是被告乙○○先約其見面，後來被告乙○○便
    與辛○○共同搭乘2353-XD 號自小客車載其出去等語。經查
    ：
  (一)本案依公訴人所提之證據，除有證人即被害人庚○○警詢中
    之證述，可證明前揭車號2353-XD 號自小客車，係於前揭時
    地失竊外，並無任何積極證據證明被告甲○○有竊取前揭車
    輛之行為。又被告乙○○以證人身份到庭證稱：前揭2353-
    XD號自小客車係其一人所竊取，其係於96年4 月15日凌晨1
    時許，在前鎮區○○○路，因該車沒鎖，其便以將T 型扳手
    插入電門方式竊取該車等語（見本院卷第80、81頁），核其
    所述，雖就竊盜時間、地點，均與被害人發現失竊之時、地
    不符，惟其就前揭車輛，係其一人竊取之事，則證述至為明
    確。又被告乙○○於警詢及偵查中雖均矢口否認竊取前揭23
    53-XD 號自小客車，至96年8 月21日本院行準備程序時，始
    坦承該車係其一人所竊之事實，查辛○○、丁○○二人，於
    警方查獲當日乘隙逃脫，後分別於96年4 月27日、29日，經
    警通知到案說明等情，有高雄市政府警察局前鎮分局解送人
    犯報告書，及辛○○、丁○○警詢筆錄各1 份在卷可證（見
    96年度偵字第11413 號卷第1 至3 頁、96年度偵字第14691
    號卷第1 至8 頁），是應足認係被告乙○○於警詢時見辛○○、丁○○尚未經警拘捕到案，於偵查中則因其被羈押禁見
    ，而不知辛○○、丁○○2 人已到案，並供明該車非渠等所
    偷，始一再將罪責推卸予辛○○、丁○○2 人至明。此外，
    本案被告2 人與辛○○、丁○○上車之情形為：被告乙○○
    先打電話邀約辛○○到家中，二人一同駕車出去後，再換由
    辛○○駕車，之後再前往搭載被告甲○○、丁○○等情，經
    被告乙○○、甲○○於本院審理中陳明，且核與證人辛○○
    、丁○○於偵查中及於本院審理中之證述互合相符，（見96
    年度偵字第14691 號卷第22、23頁、本院卷第84至91頁），
    而雖證人辛○○於警詢中供稱：其當天係先騎機車去草衙找
    乙○○，二人再一起去開車，後到朝陽寺載甲○○，繞了約
    30 分 後，「志偉」打電話來，其又開回朝陽寺載「志偉」
    等語（見96年度偵字第14691 號卷第7 、8 頁），就甲○○
    與丁○○係一起上車或先後上車之情節與審理中證述相歧，
    惟就其係先找被告乙○○一起駕駛該車，而被告甲○○與丁○○均係後來才上車之事實，均與其前揭偵查、審判之證述
    互合相符，應堪認定，則本案既非被告甲○○先駕駛前揭23
    53-XD 自小客車，再前往搭載被告乙○○及其餘2 人，應更
    足以證明被告乙○○供稱前揭2353-XD 自小客車乃其1 人竊
    取一節與事實相符，當無疑問。
  (二)另被告乙○○所供稱其竊取前揭2353-XD 自小客車之時間、
    地點，固與被害人庚○○發現該車失竊之時間、地點，有所
    出入，惟雖被告乙○○與被害人就該車失竊之時、地所述不
    符，然其所供情節，尚合情理，應不得以此即臆測被告甲○○有下手行竊該車。
四、綜上所述，公訴人所舉證明方法，尚未達使本院得被告甲○○有罪之確信，此外，復查無其他積極證據足資證明被告甲○○有前揭竊盜2353-XD 自小客車之犯行，是此部分犯罪事
    實即屬不能證明，則揆諸首揭法律、判例意旨及說明，自應
    為被告甲○○無罪之諭知。
據上論斷，應依刑事訴訟法第299 條第1 項前段、第300 條、第
301 條第1 項，刑法第321 條第1 項第3 款、第28條、第38條第
1 項第2 款、第74條第1 項第1 款、第93條第1 項，中華民國九
十六年罪犯減刑條例第2 條第1 項第3 款、第7 條，判決如主文
。
本案經檢察官董秀菁到庭執行職務。
中　　華　　民　　國　　96　　年　　11　　月　　27　　日
                  刑事第十七庭  審判長法　官  洪能超
                                      法  官  李育信
                                      法  官  陳思帆
以上正本證明與原本無異。
如不服本判決應於收受本判決後10日內向本院提出上訴書狀，並
應敘述具體理由，如未敘述上訴理由者，應於上訴期間屆滿後20
日內補提理由書狀於本院（均須按他造當事人之人數附繕本）「
切勿逕送上級法院」。
中　　華　　民　　國　　96　　年　　11　　月　　27　　日
                                      書記官  王高山
